臺灣板橋地方法院交通事件裁定　　　　96年度交聲字第617號
原處分機關　交通部公路總局臺北區監理所
異　議　人
即受處分人　甲○○
上列異議人即受處分人因違反道路交通管理處罰條例案件，對於
交通部公路總局臺北區監理所於民國96年4 月13日所為之處分（
原處分案號：北監自裁字第裁40-Z00000000號），聲明異議，本
院裁定如下：
    主  文
異議駁回。
    理  由
一、原處分意旨略以：異議人即受處分人甲○○駕駛車牌號碼NI
    -5956號自用一般小客車，於民國96年1月25日14時21分許，
    行經國道三號南下261.4 公里處，因有未依規定之最高速度
    行駛內側車道，經內政部警政署國道公路警察局第八警察隊
    古坑分隊警員以96年2月1日公警局交字第Z00000000 號違反
    道路交通管理事件通知單（下稱舉發通知單）逕行舉發。嗣
    經原處分機關於同年4月13日以北監自裁字第裁40-Z0000000
    0號裁決書，爰依道路交通管理處罰條例第33條第1項第3 款
    、第63條第1項第1款（原聲請書漏載第1 款）之規定，裁處
    罰鍰新臺幣3,000元並記違規點數1點等語。
二、聲明異議意旨略以：(一)異議人甲○○於96年1 月25日14時21
    分許，行經國道三號南下261.4 公里處，因中間車道有慢速
    車擋在前方，遂轉往內線車道預備超車，且根據原舉發單位
    表示異議人當時被舉發行車速度分別為時速95公里及時速96
    公里，2張舉發照片間格距離為193公尺，依異議人當時行車
    平均速度來計算，異議人在內側超車道上僅約7 秒，總要一
    點時間才能開到時速110 公里；(二)雖高速公路上均有「內線
    車道為超車道」、「時速未達80公里以下應行外側車道」之
    告示牌，惟未見「以行駛速度低於最高速限5 公里以上優先
    取締」之告示牌；是否優先取締亦應明確告知高速公路之使
    用者或於中央分隔帶製作明顯告示牌；當一項新的條文開始
    實施時，可否請原舉發單位明確告知高速公路使用者，「如
    低於本路段最高速限5 公里以上，我們將優先取締」的告示
    牌，而非現在的「時速未達80公里以下應行外側車道」，這
    樣誤導駕駛者以為只要行駛速度超過80公里以上，並打算超
    車的駕駛人便可行駛內線超車道，爰依法聲明異議云云。
三、按汽車行駛於高速公路、快速公路或設站管制之道路，不遵
    使用限制、禁止、行車管制及管理事項之管制規則而有未依
    規定行駛車道之違規行為，處汽車駕駛人3,000元以上6,000
    元以下罰鍰，並記違規點數1 點，道路交通管理處罰條例第
    33條第1項及第63條第1項第1 款分別定有明文；次按汽車行
    駛高速公路及快速公路，其車道之使用，除因交通事故及道
    路施工依臨時或可移動標誌指示或交通勤務警察指揮外，應
    依設置之交通標誌、標線或號誌之規定，無設置者，應依下
    列規定：三、內側車道為超車道，但小型車於不堵塞行車之
    狀況下，得以該路段容許之最高速限行駛於內側車道，高速
    公路及快速公路交通管制規則第8 條第1 項第3 款亦規定甚
    明。
四、經查：
（一）訊據異議人王永楨固不否認於民國96年1 月25日14時21分
      許，駕駛車牌號碼NI-5956 號自用一般小客車，行經國道
      三號南下261.4 公里處時，以時速95、96公里行駛於內側
      車道之事實（詳本院96年6月4日訊問筆錄），惟辯稱：異
      議人於96年1月25日14時21分許，行經國道三號南下261.4
      公里處，因中間車道有慢速車擋在前方，遂轉往內線車道
      預備超車，且根據原舉發單位表示異議人當時被舉發行車
      速度分別為時速95公里及時速96 公里，2張舉發照片間格
      距離為193 公尺，依異議人當時行車平均速度來計算，異
      議人在內側超車道上僅約7 秒，總要一點時間才能開到時
      速110公里云云。然查：本件異議人於96年1月25日14時21
      分許，駕駛車牌號碼NI-5956 號自用一般小客車，行經道
      三號南下261.4 公里處時，確有未依規定之最高速度行駛
      內側車道之違規等情，除據內政部警政署國道公路警察局
      第八警察隊函覆以：於違規單填記時、地前，旨揭車輛非
      超車且未以最高速限行駛內側車道，有適當安全距離未駛
      回原車道（前方約100 公尺及緊臨車道前後方各約100 公
      尺以上），經本隊執勤人員再以雷射測速照相機測獲行速
      時速95公里（該路段最高時速限制時速110 公里、低於最
      高速限時速15公里、測距89.3公尺（如採證相片1） （採
      證相片2 ：行速時速96公里、測距282.3 公尺），違規行
      為屬實，經科學儀器照相採證後確認旨揭車輛未以最高速
      限行駛內側車道無誤，始予逕行舉發等情明確外，復有下
      列事證可資證明：
      1.證人即當時舉發本違規事件之內政部警政署國道公路警
        察局第八警察隊警員乙○○於本院訊問中到庭具結證稱
        ：我於96年1 　月25日，在國道三號南下261.4 公里處
        ，對車牌號碼NI-5956 號自用一般小客車舉發本件違規
        ，當時我們停在公務車的避車灣，用測照儀器，我看往
        南行駛內側車道的車輛如有車速較慢者，車子開過去後
        我就用雷射測速儀器對準駕駛車牌的後方，車速多少即
        可測得，我們規定小型車車速未依最高速限110 公里行
        駛即逕行舉發，但我們都會放寬到車速100 公里以下才
        會舉發，本件也是此種情形；當時我是用連續2 張的照
        片，間隔7秒，相隔193 公尺，並不是以1 張就判定；
        我們從一開始目測車輛尚未到我的位置時，就知道異議
        人是行駛內側車道，所以後來經過我的位置時，異議人
        還是行駛在內側車道，所以我才會用儀器測速照相，當
        時車道上都沒有車，只有他1 台車（庭呈測速照片2 張
        附卷）；由照片可知，當時車道上沒有其他的車；因此
        ，我確定異議人確實有本件違規等語相符（詳本院96年
        6 月11日訊問筆錄），且證人乙○○警員與異議人間，
        不僅未有任何怨隙，且係毫不相識之人，衡情證人乙○
        ○應無設詞攀誣，或虛構違規事實以陷害異議人之道理
        。況警員執行公務時，本身即受有行政懲處責任之監督
        ，且其到庭具結作證，更係以刑事責任擔保其證言之真
        實性，故證人乙○○警員之上開證述內容，以及其所紀
        錄舉發之本件違規事實，應堪採信。
      (二)又依證人乙○○庭呈之舉發照片2 幀以觀，被告駕駛系
        爭車輛遭舉發時，內外車道上並無其他車輛，甚為明確
        ；況且，被告所駕駛之車輛係保持捷之跑車，該款市售
        跑車由0 至100 公里之加速時間尚無需10秒之久。是被
        告辯稱其本人係為了超車才開到內側車道，二次採證照
        相時間相隔僅有7 秒，所以其本人未及由時速7 、80公
        里加速到100公里以上云云，顯屬不實。
      (三)此外，復有內政部警政署國道公路警察局96年2 月1 日
        公警局交字第Z00000000 號舉發通知單、交通部公路總
        局臺北區監理所96年4 月13日北監自裁字第裁40-Z0000
        0000號違反道路交通管理事件裁決書、內政部警政署國
        道公路警察局第八警察隊96年4 月3 日公警八交字第09
        60870354號函各1 紙在卷可稽。綜上所述，異議人於前
        揭時、地，確有未依規定之最高速度行駛內側車道之違
        規事實，應堪認定。
（二）雖異議人王永楨另辯稱：雖高速公路上均有「內線車道為
      超車道」、「時速未達80公里以下應行外側車道」之告示
      牌；惟未見「以行駛速度低於最高速限5 公里以上優先取
      締」之告示牌云云。惟查：異議人為合法領有駕駛執照之
      人，本即應遵守交通規則，不得違規駕駛。且小客車行駛
      於高速公路，慢速車應行外側車道，內側車道除超車之車
      輛外，僅得由小型車以最高速限行駛等情，業經政府相關
      單位宣導多時，係眾所週知之事實，異議人自無諉稱不知
      之理。從而，異議人再以：未見「以行駛速度低於最高速
      限5 公里以上優先取締」之告示牌，所以員警之取諦有問
      題云云為再議之理由，顯然毫無正確之守法觀念，殊非可
      取。
五、綜上所述，本件異議人即受處分人甲○○違規事證明確，原
    處分機關爰依道路交通管理處罰條例道路交通管理處罰條例
    第33條第1項第3款、第63條第1項第1款之規定（原聲請書漏
    載第1 款），並參酌違反道路交通管理事件統一裁罰基準表
    之規定，裁處罰鍰3,000元並記違規點數1點，核無違誤，從
    而，異議人之異議為無理由，應予駁回。
六、據上論斷，應依道路交通案件處理辦法第19條，裁定如主文
    。
中　　華　　民　　國　　96　　年　　9 　　月　　13　　日
                   交通法庭   法  官  許映鈞
以上正本證明與原本無異。
如不服本裁定應於送達後5日內向本院提出抗告狀。
                              書記官  范煥堂
中　　華　　民　　國　　96　　年　　9 　　月　13　　　日
